pt-PT: Tipo de barra espaçadora: Gancho fixo; Controlo deslizante de corda; Gancho deslizante; Laço macio; Barra de guincho; Outro
tr: Yayıcı çubuk tipi: Sabit kanca; İp kaydırıcı; Kayar kanca; Yumuşak halka; Vinç çubuğu; Diğer
es: Tipo de barra separadora: Gancho fijo; Deslizador de cuerda; Gancho deslizante; Bucle suave; Barra de cabrestante; Otro
nl: Type spreidstang: Vaste haak; Rope-slider; Schuivende haak; Zachte lus; Lierstaaf; Overige
lt-LT: Trikojo stovo tipas: Fiksuotas kablys; Virvės slankiklis; Slankiojantis kablys; Minkšta kilpa; Gervės skersinis; Kita
hu: Széthúzó rúd típusa: Fix horog; Kötélcsúszka; Csúszó horog; Puha hurok; Csörlőrúd; Egyéb
ko: 스프레더 바 유형: 고정 훅; 로프 슬라이더; 슬라이딩 훅; 소프트 루프; 윈치 바; 기타
el: Τύπος ράβδου διασποράς: Σταθερός γάντζος; Συρόμενο σχοινί; Συρόμενος γάντζος; Μαλακή θηλιά; Μπάρα βαρούλκου; Άλλο
ro-RO: Tip de bară de depărtare: Cârlig fix; Glisor pentru frânghie; Cârlig culisant; Buclă moale; Bară troliu; Altele
da: Sprederstangstype: Fast krog; Rebslider; Glidende krog; Blød løkke; Spændestang; Andet
sv: Typ av spridarstång: Fast krok; Repglidare; Glidande krok; Mjuk ögla; Vinschbom; Övrigt
hr-HR: Vrsta razuporne letve: Fiksna kuka; Klizač za uže; Klizna kuka; Mekana omča; Šipka vitla; Ostalo
de: Art der Hakenplatte: Fester Haken; Rope-Slider; Gleithaken; Soft-Loop; Winch-Bar; Sonstige
cs: Typ rozpěrné tyče: Pevný hák; Jezdec na laně; Posuvný hák; Měkká smyčka; Tyč s navijákem; Jiné
vi: Loại thanh giằng ngang: Móc cố định; Dây trượt (Rope slider); Móc trượt; Vòng mềm; Thanh tời (Winch); Khác
zh-CN: 扩展横杆类型: 固定钩; 滑绳式; 滑动钩; 软质环扣; 绞盘杆; 其他
pl: Typ spreader baru: Hak stały; Przesuwny (na lince); Hak przesuwny; Miękka pętla; Drążek wyciągarki; Inne
fr: Type de barre d'écartement: Crochet fixe; Corde coulissante; Crochet coulissant; Boucle souple; Barre de treuil; Autre
bg-BG: Тип разпределителен лост: Фиксирана кука; Въжен плъзгач; Плъзгаща се кука; Мека примка; Лебедка; Друго
ja: スプレッダーバータイプ: 固定フック; ロープスライダー; スライディングフック; ソフトループ; ウィンチバー; その他
ru: Тип распорной планки: Фиксированный крюк; Веревочный слайдер; Скользящий крюк; Мягкая петля; Планка под лебедку; Другое
fi: Levitystangon tyyppi: Kiinteä koukku; Köysiliuku; Liukuva koukku; Pehmeä silmukka; Vinssitanko; Muu
pt-BR: Tipo de barra extensora: Gancho fixo; Slider de corda; Gancho deslizante; Alça macia; Barra de guincho; Outro
nb: Type sprederstang: Fast krok; Tauslider; Glidende krok; Myk løkke; Vinsj-bar; Annet
zh-TW: 舒展桿類型: 固定式掛鉤; 滑繩; 滑動式掛鉤; 軟拉環; 絞盤桿; 其他
sl-SI: Vrsta distančnika: Fiksna kljuka; Drsnik na vrvi; Drsna kljuka; Mehka zanka; Kljuka z vitlom; Drugo
it: Tipo di barra di diffusione: Gancio fisso; Rope slider; Gancio scorrevole; Soft loop; Barra winch; Altro
th: ประเภทของคานกระจายน้ำหนัก: ตะขอแบบยึดแน่น; ตัวเลื่อนเชือก; ตะขอแบบเลื่อน; ห่วงอ่อน; บาร์กว้าน; อื่นๆ
en: Spreader bar type: Fixed hook; Rope slider; Sliding hook; Soft loop; Winch bar; Other
sk-SK: Typ rozpernej tyče: Pevný hák; Lanový klzák; Posuvný hák; Mäkká slučka; Navijaková tyč; Iné